臺灣新竹地方法院民事判決　　　　　　　94年度重訴字第63號
原　　　告　辛○○
　　　　　　戊○○
兼右一人
法定代理人　余鄭秋連
原　　　告　己○○
　　　　　　丙○○
　　　　　　丁○○
　　　　　　乙○○
　　　　　　庚○○
前列八人共同
訴訟代理人　李國盛律師
被　　　告　甲○○
上列當事人間請求損害賠償事件，本院於民國94年6 月20日辯論
終結，判決如下：
    主  文
被告應給付原告辛○○新臺幣壹拾陸萬柒仟陸佰拾陸元、原告
余鄭秋連壹拾陸萬伍仟陸佰肆拾壹元、原告己○○陸萬玖仟佰
壹拾陸元、原告戊○○貳拾捌萬陸仟貳佰捌拾元、原告丙○○
、丁○○、乙○○、庚○○各為新臺幣貳萬壹仟伍佰壹拾貳元，
及均自民國九十一年十一月七日起至清償日止，按週年利率百分
之五計算之利息。
原告其餘之訴駁回。
訴訟費用由被告負擔百分之十，餘由原告負擔。
本判決第一項得假執行。
原告其餘假執行之聲請駁回。
    事實及理由
壹、原告主張：
一、查被告甲○○於民國91年7月14日上午7時許，駕駛自用小客
    車，從桃園縣龍潭鄉沿台三線(即中豐公路，下同)往新竹縣
    橫山鄉，由北往南方向行駛，途經新竹縣關西鎮○○○○○
    段與中豐路(舊名錦山路)交岔口時，因過失撞上適騎乘機車
    之被害人余振隆( 即原告辛○○之子、原告余鄭秋連之配偶
    、原告己○○、戊○○、丙○○、丁○○、乙○○、庚○○
    之父 )，致余振隆受傷送醫後不治死亡。案經台灣新竹地方
    法院檢察署檢察官偵查終結，將被告以過失致死罪嫌，提起
    公訴，嗣經本院91年度交訴第135 號刑事案件判決被告六個
    月有期徒刑確定在案。
二、按民法第184條第1項規定：「因故意或過失不法侵害他人之
    權利者，負損害賠償責任」、民法第192 條規定：「不法侵
    害他人致死者，對於支出醫療及增加生活上需要之費用或殯
    葬費之人，亦應負損害賠償責任。被害人對於第三人有法定
    扶養義務者，加害人對於該第三人亦應負損害賠償責任。」
    、民法第194 條規定：「不法侵害他人致死者，被害人之父
    、母、子、女及配偶，雖非財產上之損害，亦得請求賠償相
    當之金額。」、民法第196 條規定：「不法毀損他人之物者
    ，被害人得請求賠償其物因毀損所減少的價額。」。
三、查被害人余振隆，死亡時年齡71歲，依內政部頒布之「89年
    台灣地區簡易生命表(男性)」，其平均餘命為11.25 年。於
    案發前係命理風水師，從事婚(喪)擇日、八字合婚、八卦算
    命塾相手相、新生兒排八字命名、安神位、拜天公、陽宅地
    理鑑定、風水方位堪輿、佳城興建(做塔)，有名片及照片可
    證，收入穩定，扶養父親辛○○、妻子余鄭秋連及極重度智
    障兒子戊○○。
四、原告分別得請求被告賠償之費用及金額如下：
  (一)原告辛○○：
      １、扶養費：新台幣(下同)119,089元。
          辛○○年齡92歲，平均餘命6.01年，可受扶養之年數
          6.01年，每年扶養費損害額111,000元(以90年綜合所
          得稅免稅額計算)，扶養義務人5人，余振隆應負擔之
          每年扶養費損害額：111,000×1/5＝22,200元，依霍
          夫曼係數扣除中間利息之扶養費損害額現價222,200×
          5.0000000＝119,089元。
      ２、慰撫金：1,000,000元。
      ３、合計：1,119,089元。
  (二)原告余鄭秋連：
      １、扶養費：110,321元。
          余鄭秋連年齡68歲；依內政部頒布之「89年台灣地區
          簡易生命表(女性)，其平均餘命為15.10 年；可受扶
          養年數：11.25年；每年扶養費損害額74,000 元；扶
          養義務人六人( 配偶及子女共七人，惟應扣除心神喪
          失而無謀生能力之子戊○○ )；余振隆應負擔之每年
          扶養費損害額：74,000×1/6＝12,333 元；依霍夫曼
          係數扣除中間利息之扶養費損害額現價12,333×8.00
          00000＝110,321元。
      ２、慰撫金：1,000,000元。
      ３、機車損失金：3,781元。
         余振隆購買機車時價款41,790元，使用期間4個月，折
         舊額2,311元(41,790元÷6×4/12＝2,322元)，折舊後
         餘額39,468元(41,790元-2,322＝39,468元 )，出售金
         額13,000元，因毀損所減少的價額26,468 元，依法可
         繼承之人7人，每人可請求之損失金額：3,781元( 26,
         468元÷7＝3,781元)。
      ４、合計：1,114,102元。
  (三)原告己○○：
      １、殯葬費：原告己○○支出殯葬費689,869元。
      ２、慰撫金：500,000元。
      ３、機車損失：3,781元。
      ４、合計：1,193,650元。
  (四)原告戊○○：
      １、扶養費：661,926元。
          原告戊○○年齡33歲，極重度智障，平均餘命 41.49
          年，可扶養年數11.25年，每年扶養費損害額 74,000
          元，依霍夫曼係數扣除中間利息之扶養費損害額現價
          74,000×8.0000000＝661,926元。
      ２、慰撫金：500,000元。
      ３、機車損失：3,781元。
      ４、合計：1,165,707元。
  (五)原告丙○○：
      １、慰撫金：500,000元。
      ２、機車損失：3,781元。
      ３、合計：503,781元。
  (六)原告丁○○：
      １、慰撫金：500,000元。
      ２、機車損失：3,781元。
      ３、合計：503,781元。
  (七)原告乙○○：
      １、慰撫金：500,000元。
      ２、機車損失：3,781元。
      ３、合計：503,781元。
  (八)原告庚○○：
      １、慰撫金：500,000元。
      ２、機車損失：3,781元。
      ３、合計：503,781元。
  (九)又原告前已領強制汽車責任險之理賠金共1,400,000 元，
      原告辛○○、余鄭秋連各分別領取280,000 元，原告己○○、丙○○、丁○○、乙○○、庚○○、戊○○每人各分
      別領取140,000元。
五、本件被害人余振隆就車禍之發生並無與有過失之問題，茲分
    述如下：
  (一)「路權歸屬」部份：
        １、正確情形應為：即被告之汽車尚未進入交岔路口 (
            Ｂ點 )時，被害人余振隆之機車已到達交岔路中心
            處 (Ｃ點)開始轉彎，被告到達交岔路口Ｂ 點時，
            余振隆機車已開始甚至完成左轉行為( 綠線Ｃ點到
            Ａ點且接近Ａ點之處 )，被告應讓余振隆機車先行
            ，竟未讓余振隆機車先行。
        ２、理由：
            (1)按直行車尚未進入交岔路口，而轉彎車已達中心
              處開始轉彎，直行車應讓轉彎車先行，道路交通
              安全規則第94條第3項與102條第1項6款但書規定
              明確。
            (2)準此，判斷本件案發當時路權之歸屬，不可徒以
              「余振隆機車為轉彎車」及「被告車輛為直行車
              」作為判斷之基礎，仍應以：「余振隆機到達交
              岔路口中心處(Ｃ點)時被告車是否已到達交岔路
              口(Ｂ點)」及「被告車到達交岔路口(Ｂ點)時余
              振隆機車是否已經開始轉彎甚至完成左轉行為 (
              綠線Ｃ點到Ａ點且接近Ａ點之處 )」為判斷基準
              。
            (3)從而，本件應以「現場圖」為基準，依「被告車
              及余振隆機車之車行速度」及「車行方向」為考
              量因素，將現場「還原」，用以明瞭案發當時之
              情形：
              「余振隆機車」為機車，又是左轉，是其車行
                 速度一定極其緩慢。
              「被告車」為汽車，屬直行，案發當時無剎車
                痕跡，余振隆機車遭「被告車」撞擊後竟然被
                向前推進長達五公尺始停下，「被告車」擋風
                玻璃遭反彈之余振隆頭部撞擊後竟然凹陷，足
                見，其於案發當時車行速度一定極為快速。
              從道路現場圖可以看出：「被告車」的交岔路
                口「Ｂ點」距離兩車撞擊點「Ａ點」甚近，反
                而，兩車撞擊點「Ａ點」距離交岔路中心處「
                Ｃ點」較遠。
              本件以現場圖「被告車」與「余振隆車」之撞
                擊點「Ａ點」為基準，按「被告車、余振隆車
                之車行速度」及「Ａ點到Ｂ點的距離」與「Ａ
                點到Ｃ點的距離」往回還原推算，可以明白：
                在「余振隆車」到達交岔路中心處(Ｃ點)時，
                「被告車」必然還沒有到達交岔路口「Ｂ點」
                ，反而可能遠遠的在「Ｄ點」甚至更遠之處；
                相對言之，當「被告車」以高速到達交岔路口
                「Ｂ點」時，「余振隆車」必然已經開始左轉
                甚至已經完全的完成左轉行為。
              復由從「被告車」汽車「正前方」撞擊「余振
                隆車」機車「正右側」的事實，益足證明前開
                還原推算之正確性。
            (4)因此，本件係「被告車」尚未進入交岔路口( Ｂ
              點 )時余振隆機車已到達交岔路中心處(Ｃ點)開
              始轉彎，在「被告車」到達交岔路口(Ｂ點)時，
              余振隆機車已開始甚至完成左轉行為( 即綠線Ｃ
              點到Ａ點且接近Ａ點之處 )，即足認定。
            (5)揆諸前揭規定：本件於案發當時之「路權」應屬
             「余振隆機車」至明。
        ３、結論：案發當時路權既屬「余振隆機車」，則「被
            告車」應讓「余振隆機車」先行，即屬必然。
  (二)「肇事因素及責任」部份。
      １、正確情形應為：被告車尚未進入交岔路口，而余振隆
          機車已達中心處開始轉彎，被告車到達交岔路口時余
          振隆機車已完成左轉行為，被告車應讓余振隆機車先
          行，竟未讓余振隆機車先行。
      ２、理由：
          (1)案發當時路權既屬「余振隆機車」，則，「被告車
            」應讓「余振隆機車」先行，方符規定，詎其竟然
            超速行駛、未注意車前狀況、未採取必要之安全措
            施，肇致車禍，自應承擔「未讓余振隆機車先行」
            之肇事因素，而應負擔肇事之主要及完全責任。
          (2)本件路權既在「余振隆機車」，且其又已完成左轉
            行為，則其應無肇事責任。
      ３、基上所述，本件意外之發生被害人余振隆並無與有過
          失之情形，至為明確。
  (三)綜上，本件意外發生當時被告之直行車應該讓被害人余振
      隆騎乘之左轉彎機車先行，因為當時被害人余振隆的車已
      經左轉到中心線了，此由現場圖所示機車倒地位置及撞擊
      點可知，被害人余振隆既經左轉彎過中心線，所以直行車
      應該讓轉彎車先行，刑事判決認定被害人余振隆是轉彎車
      所以應該讓直行車先行有誤。而且當時車子的撞擊點是在
      南下車道，但是台灣省竹苗區車輛行車事故鑑定委員會之
      鑑定意見書竟然說撞擊點是在北上車道。又台灣省車輛行
      車事故覆議鑑定委員會之函覆資料並未將車速考慮在內，
      因為機車速度在轉彎時會比較慢，當時汽車未進入交叉路
      口內，尚在很遠的地方，惟機車已經越過中心線，路權應
      該歸屬機車(即被害人余振隆)所有，故鑑定意見及覆議意
      見，均不足採。
六、原告為此聲明：
  (一)被告應給付原告辛○○1,119,089 元、賠償原告余鄭秋連
      1,114,102元、賠償原告己○○1,193,650元、賠償原告戊○○1,165,707 元、賠償原告丙○○、丁○○、乙○○、
      庚○○每人各503,781 元，及均自起訴狀繕本送達翌日起
      至清償日止，按年息百分之5計算之利息。
  (二)訴訟費用由被告負擔。
  (三)原告願供擔保請准宣告假執行。
貳、被告則以：
一、被告當天的車速是在時速六十公里以下，在要通過交叉路口
    前，有車子擋在被告汽車左前方，被告已經有做減速的動作
    ，被告當時並無看到被害人余振隆騎乘機車在做轉彎的動作
    。本件車禍之現場照片只能顯示被害人余振隆所騎乘機車遭
    撞擊後的情形，沒有辦法顯示被害人余振隆當時係提前左轉
    ，被害人余振隆根本沒有依照道路交通安全的規定來左轉。
    而原來肇事地點現在已經有所變動，該地點之前沒有分隔島
    只有畫黃線，但是現在有分隔島，所以現在的現場已經和當
    時不一樣了，騎乘機車在當時從加油站就可以左轉，但是現
    在因為已經做了分隔島，所以機車一定要到路口才可以左轉
    。
二、原告之被繼承人生前係從事命理風水師有在營業，被告並無
    意見，然原告說被害人余振隆生前年收入達700,000 元，則
    應提出相關證據，以資佐證，如無法提出資料，則應以所得
    稅申報書的資料為準。另對於原告所提沒有發票的喪葬費用
    支出否認其真正，部分收據亦未載明所支出之細目為何，而
    餐飲費用非屬喪葬所必須，故此部分之支出原告不應向被告
    請求，再者所作功德費用亦屬過高。
三、被告為高職夜間部畢業，目前任職於國瑞汽車廠，為汽車製
    造的作業員，平均月收入40,000多元，名下沒有任何不動產
    ，只有一部汽車，另每月有5,000元之基金投資。
四、被告為此聲明：
  (一)原告之訴駁回。
  (二)訴訟費用由原告負擔。
、程序方面：
    按訴狀送達後，原告不得將原訴變更或追加他訴，但擴張或
    減縮應受判決事項之聲明者、不甚礙被告之防禦及訴訟之終
    結者，不在此限；被告於訴之變更或追加無異議，而為本案
    之言詞辯論者，視為同意變更或追加，此為民事訴訟法第25
    5條第1項第3 款、同條項第7款、同條第2項所明定。查原告
    訴之聲明原為「被告應賠償原告辛○○1,148,861 元、賠償
    原告余鄭秋連 1,665,707元、賠償原告己○○1,385,313 元
    、賠償原告戊○○1,165,707 元、賠償原告丙○○、丁○○
    、乙○○、庚○○每人各503,781 元，及均自起訴狀繕本送
    達翌日起至清償日止，按年息百分之5 計算之利息。」，嗣
    於言詞辯論終結前更改訴之聲明為「被告應賠償原告辛○○
    1,119,089元、賠償原告余鄭秋連1,114,102元、賠償原告己○○1,193,650元、賠償原告戊○○1,165,707元、賠償原告
    丙○○、丁○○、乙○○、庚○○每人各503,781 元，及均
    自起訴狀繕本送達翌日起至清償日止，按年息百分之5 計算
    之利息。」，則原告訴之聲明既係因認原告辛○○之扶養義
    務人連同被害人余振隆在內有五人，並非起訴初始主張之扶
    養義務人四人，乃減縮對於被告請求余振隆應負擔扶養其父
    辛○○部分之扶養費金額，並因認原告余鄭秋連之扶養義務
    人連同被害人余振隆在內有七人，惟應扣除心神喪失而無謀
    生能力之子戊○○，並非起訴初始主張之扶養義務人僅被害
    人余振隆一人，乃減縮對於被告請求余振隆應負擔扶養其妻
    余鄭秋連部分之扶養費金額，另原告己○○亦減縮對於被告
    請求支付殯葬費用之金額，則原告訴之聲明既係減縮應受判
    決事項之聲明，其訴訟標的仍屬同一，並未變更或追加，且
    不甚礙被告防禦及訴訟終結，被告復無異議而為本案之言詞
    辯論，參諸前揭規定，視為同意原告變更或追加，合先敘明
    。
肆、兩造不爭執之事項：
一、被告於91年7月14日7時許，駕駛車牌號碼V6-6960 號之自小
    客車，自桃園縣龍潭鄉沿台三線(即中豐公路)往新竹縣橫山
    鄉，由北往南方向行駛，嗣於同日7時58 分許，途經新竹縣
    關西鎮○○○○○段與中豐路(原名錦山路)交岔口時( 下稱
    ：系爭交岔路口)，適有被害人余振隆騎乘車號MJ3-280號之
    重型機車，沿對向車道台三線由南往北方向行駛至系爭交岔
    路口左轉直行，被告發現余振隆騎乘之機車時已閃避不及，
    撞擊余振隆所騎乘之上開機車，余振隆瞬間彈起因而撞擊被
    告所駕上開自小客車右前擋風玻璃後倒地，受有右大腿骨粉
    碎性骨折、頭部鈍力傷併顱內出血(右側硬腦膜下出血)，經
    送醫後於91年7月15日7時30分許不治死亡等情，業經兩造所
    不爭(詳本院94年6月20日言詞辯論筆錄 )，且經本院依職權
    調閱91年度交訴字第135號刑事案卷核閱無訛。
二、被告因本件車禍案件，經本院91年度交訴字第135 號刑事案
    件判決因過失致人於死，處有期徒刑六月確定在案，亦為兩
    造所不爭。
三、原告主張被害人余振隆所有之MJ3-280 號之機車，因本件車
    禍減損之金額為26,468元等情，業據提出上開機車購買時之
    統一發票、出售上開機車之收據各一紙附卷可稽，且經本院
    依職權向交通部公路總局新竹區監理所調閱MJ3-280 號機車
    車籍資料，經交通部公路總局新竹區監理所以93年2 月24日
    竹監車字第0930002837號函檢送該車之車籍查詢、車主歷史
    查詢、異動歷史查詢等資料附卷可稽，且為被告於本院94年
    6月20日言詞辯論期日所不爭。
四、被害人余振隆為原告辛○○之子、原告余鄭秋連之配偶、原
    告己○○、戊○○、丙○○、丁○○、乙○○、庚○○之父
    ，業據原告提出戶籍謄本等為證。
五、原告戊○○為極重度智障人士，無工作能力、家庭事務及財
    務處理能力，經本院91年度禁字第52號案件宣告其為禁治產
    人，並指定其母余鄭秋連為其監護人乙節，亦據原告提出本
    院91年度禁字第52號民事裁定一紙附卷可稽，且為被告所不
    爭。
六、再者，原告因被害人余振隆發生本件車禍事故，前已領強制
    汽車責任險之理賠金共1,410,742 元(內含死亡給付1,400,0
    00元、傷害醫療給付10,742元 )，而原告辛○○、余鄭秋連
    就1,400,000部分各分別領取280,000元，原告己○○、丙○○、丁○○、乙○○、庚○○、戊○○每人各分別領取140,
    000 元，業據原告提出富邦產物保險股份有限公司匯款通知
    單一紙及陳報原告等人就強制責任險各人分配之數額，且為
    被告所不爭。
七、另被告前於被害人余振隆死亡後，曾給付原告喪葬費用100,
    000元，及奠儀11,000元等情，亦為兩造所不爭。
伍、本院得心證之理由：
一、本件兩造爭執之處，經本院整理爭點後係在於本件車禍發生
    時之路權歸屬及肇事責任原因為何？原告得請求被告負擔損
    害賠償之金額？
二、查原告主張本件車禍事故發生時，被告駕駛之汽車尚未進入
    系爭交岔路口，惟被害人余振隆之機車已到達交岔路口中心
    處開始轉彎，被告應讓余振隆機車先行，竟未讓余振隆機車
    先行發生碰撞，本件車禍係因被告侵權駕駛而肇致，余振隆
    應無肇事責任等情，則為被告所否認，辯稱：被告當天的車
    速是在時速六十公里以下，在要通過系爭交叉路口前，有車
    子擋在被告汽車左前方，被告已經有做減速的動作，被告當
    時並無看到被害人余振隆騎乘機車在做轉彎的動作，而余振
    隆當日騎乘機車根本沒有依照道路交通安全的規定來左轉等
    語，經查：
    (一)被告雖辯稱事故當時，其左側內側車道有一輛廂型車停
        在前開路口等待左轉，故擋住其視線云云。惟查，被告
        前開所辯，並無任何證據可資佐證，而本院亦查無任何
        證據足以證明車禍當時，確實有一輛廂型車行駛在被告
        自小客車之左側內側車道位置等待左轉，擋住被告行車
        之視線，則被告前開所辯無從遽採。況倘當時真有一輛
        廂型車停在與被告同向之內側車道等待左轉，則行駛於
        外側車道之被告通過系爭交岔路口，當更應格外小心謹
        慎，注意車前狀況及交岔路口之車輛動態，俾能隨時採
        取必要之安全措施，以避免發生交通事故，是被告此部
        分所辯，顯係推卸之詞，無足採信。準此，依肇事後之
        現場跡證顯示，既無從認定車禍當時，有一輛廂型車停
        在與被告同向之內側車道等待左轉，擋住被告直行車及
        被害人余振隆左轉彎車之視線之情，已如前述，佐以肇
        事現場路況筆直寬敞，而車禍當時之天候晴，車禍時間
        為上午7 時58分許，日間自然光線，光線充足，肇事路
        面狀況為乾燥、無缺陷亦無障礙物之柏油路面、視距良
        好，視野並無任何障礙等客觀情狀，堪認被告及被害人
        余振隆駕車行經系爭交岔路口，均可清楚窺見對向車道
        之動態，參以被告於偵訊中供述：「沒有看到死者騎摩
        托車要左轉，等我看到死者時，已經碰到死者騎的機車
        ，我的駕駛座左前方碰到死者之機車，死者人飛起來碰
        到我右前方擋風玻璃，從右邊後照鏡滑下來。」等語(
        見相驗卷第17頁反面 )、「我走台三線，由北往南，由
        龍潭要往橫山方向，死者由南往北，也走台三線，到了
        台三線東光段十字路口要左轉往關西市區方向，在十字
        路口被一台藍色廂型車擋住，所以，我沒看到死者要左
        轉。」(見91年度偵字第4298號偵查卷第7頁 )；於本院
        刑事庭調查時亦陳稱：被害人從廂型車前方衝出來，我
        看到被害人時已經來不及煞車等語( 見本院91年度交訴
        字第135號刑事卷宗第11頁反面)，依此，堪認被告駕車
        通過系爭交岔路口時，確實未注意車前狀況，以致未能
        及早發現對向車道之被害人騎乘機車正左轉彎自其自小
        自車之左前方直行而來，以致於碰撞前未能及時採取煞
        車或避讓措施，以致肇事，是被告自有未注意車前狀況
        之疏失，堪予認定。
    (二)又系爭肇事地點為新竹縣關西鎮○○○○○段與中豐路
        (原名錦山路)交岔口時，台三線為省道，系爭路段為有
        中央分隔島之雙向四車道，時速限制為六十公里，事故
        當日行車管制號誌正常運作，而車禍當時之天候晴，日
        間自然光線，路面狀況為乾燥、無缺陷亦無障礙物之柏
        油路面，視距良好，肇事後，被害人余振隆所騎乘之機
        車左側倒地，倒在被告所駕自小客車車頭前方，二車均
        停在被告所行駛車道上，在台三線東光段與中豐路交岔
        路口，現場留有5.2 公尺之機車刮地痕等情，有道路交
        通事故調查報告表及現場照片等件在卷可稽( 詳相驗卷
        第9頁、第11頁至第15頁及本院刑事卷)，而觀之車禍後
        之現場照片，被告自小客車之受損情形為車頭前所懸掛
        之車牌上方前保險桿處有一撞擊點，而前車牌右側保險
        桿下方有凹損之痕跡，另副駕駛座前方之擋風玻璃破裂
        ，右側照後鏡斷裂，而被害人余振隆所騎乘之機車之受
        損情形則為車頭前導流板右下側破裂，右前側腳踏板處
        受損，左側車身磨損，參以，被告於偵訊中所供述撞擊
        時之狀況為：其駕駛座左前方碰到被害人余振隆之機車
        ，被害人余振隆飛起來碰到其自小客車之右前方擋風玻
        璃，再自右側後照鏡滑下來等語(見相驗卷第17頁反面)
        ，準此，堪認二車撞擊之情形應為：被害人騎乘機車自
        被告所駕自小客車之左前方駛來，被害人機車之前導流
        板右下側與被告所駕自小客車車頭前車牌上方之保險桿
        處發生碰撞，又因撞擊時機車尚有速度及動能，機車前
        輪向前擠壓，而被告自小客車亦尚有速度向前推擠前進
        ，故而造成被告自小客車車頭保險桿下方凹損，並隱約
        可見黑色輪痕( 相驗卷第13頁下方及第15頁上方照片參
        見 )，而被害人余振隆騎乘機車前導流板右下側及右前
        側腳踏板處因而破裂毀損，另被害人余振隆遭撞擊後瞬
        間彈起撞向被告所駕上開自小客車右前擋風玻璃，再自
        前開自小客車右側滾落地面，並因而將被告自小客車之
        右後照鏡壓斷，再被害人余振隆所騎乘之機車因撞擊後
        ，車身向左傾斜倒地，受到被告自小客車尚有速度及動
        能影響向前推進，致現場遺留有被害人余振隆機車腳支
        架與地面磨擦之刮地痕，是前開機車左側車身之磨損情
        形，則應係機車倒地後刮地磨損所致，尚非二車碰撞之
        故。是以，綜合肇事後現場跡證及二車受損之情形以觀
        ，堪認本件轉彎車之被害人余振隆尚未開始轉彎，而是
        時直行車之被告已進入交岔路口，故而雙方於交岔路口
        發生碰撞。因倘被害人余振隆已開始左轉彎，則其所騎
        乘之機車車身勢必與被告所駕之自小客車呈垂直狀態，
        則被害人余振隆所騎乘之機車應係正右側處受損，絕非
        右前車頭之前導流板位置受損，且倘被害人余振隆已開
        始左轉彎而遭被告自正右側攔腰撞及，則被害人余振隆
        受到二車撞擊力之影響，勢必往機車之左側(前方)位置
        彈出，自不可能往右側(後方)彈起而撞擊被告所駕自小
        客車之擋風玻璃處，故本件依被告與被害人余振隆車損
        之情形及雙方撞擊點之位置加以判斷，轉彎車之被害人
        余振隆於車禍當時尚未開始轉彎，而直行車之被告已進
        入交岔路口之情，堪以認定，依此，轉彎車之被害人余
        振隆當應讓直行車之被告先行。則被告辯稱本件被害人
        余振隆就車禍之發生亦有過失等語，要非無據。
    (三)參以本件事故經送請台灣省竹苗區車輛行車事故鑑定委
        員會及台灣省車輛行車事故覆議鑑定委員會鑑定亦均認
        定「一、余振隆駕駛重機車左轉彎車未讓對向直行車先
        行為肇事主因。二、甲○○駕駛自小客車未注意車前狀
        況為肇事次因。」等情，此有台灣省竹苗區車輛行車事
        故鑑定委員會91年12月16日竹鑑字第9113684 號函後附
        鑑定意見書及台灣省車輛行車事故覆議鑑定委會員92年
        6 月24日府覆議字第9210131號函各一份在卷可證(詳本
        院刑事卷第24頁至第27頁、第120頁)，至台灣省竹苗區
        車輛行車事故鑑定委員會鑑定意見書中關於「伍、肇事
        分析：二、佐證資料：(四)第二行下方「．．．撞擊位
        置在北上車道之外側車道上」等語，惟綜觀前開鑑定意
        見書之整體內容足悉，此部分所載之「北上車道」應僅
        係「南下車道」之明顯筆誤，是此部分之筆誤並不影響
        本案整體之鑑定結論，併此敘明，足見被告與被害人余
        振隆就本件車禍之發生顯有過失之情，洵堪認定。況經
        本院再次向台灣省車輛行車事故覆議鑑定委員會函詢依
        現場圖所繪兩車位置及現場跡證( 有無煞車痕、機車倒
        地方向等 )，有無可能被害人余振隆車禍發生時已符合
        道路交通安全規則第102條第1項第6 款但書之情形，亦
        經台灣省車輛行車事故覆議鑑定委員會94年3 月14日府
        覆議字第0920100131號函覆：有關道路交通安全規則第
        102條第1項第6 款後段但書，對於轉彎車之優先權，係
        以其已達路口中心處開始轉彎，而直行車尚未進入路口
        為要件，惟依本案肇事後二車停倒於現場相關位置與機
        車刮地痕走向位置，尚不符合是項規定等情，是本院審
        酌被告所有自小客車於車禍發生後倒地位置係在交岔路
        口內，距尚未進入下一路口之斑馬線非遠，且無證據證
        明被害人余振隆騎乘機車係到達交岔路口中心處開始轉
        彎，及當時被告尚末進入交岔路口，認上開鑑定意見所
        為之判斷應可採信。
    (四)按汽車行駛至交岔路口，轉彎車應讓直行車先行；次按
        車輛行駛時，駕駛人應注意車前狀況，隨時採取必要之
        安全措施，此為道路交通安全規則第102條第1項第6 款
        、第94條第3 項所明定。再按，損害之發生或擴大，被
        害人與有過失者，法院得減輕賠償金額或減免之，民法
        第217條第1項定有明文。本件被告未注意車前狀況，及
        採取必要之安全措施，與被害人余振隆騎車行駛至交岔
        路口，轉彎車未讓直行車先行，同為本件車禍事故肇事
        原因，已如前述，依前揭規定有過失相抵原則之適用。
        本院斟酌被害人余振隆既為車輛駕駛人，應知道路通行
        之相關規定，在交岔路口轉彎時未讓直行之被告先行，
        碰撞被告駕駛之車輛過失責任較大，而被告僅是未注意
        車前狀況，採取其他必要之減速措施，責任較輕，依肇
        事雙方原因力之強弱與過失之輕重，認本件車禍之發生
        被害人余振隆與被告各應負十分之六、十分之四之責。
三、原告主張被害人余振隆為原告辛○○之子、原告余鄭秋連之
    配偶、原告己○○、戊○○、丙○○、丁○○、乙○○、庚○○之父，業據原告提出戶籍謄本為憑，且為被告所不否認
    ，則原告主張依民法第184條、第192條第1項、第194條等相
    關規定，請求被告負擔侵權行為損害賠償責任，洵屬有據，
    茲就原告請求之各項金額審核如下：
    (一)殯葬費用部分：
        按不法侵害他人致死者，對於支出醫療及增加生活上需
        要之費用或殯葬費之人，亦應負損害賠償責任，民法第
        192 條定有明文。又民事損害賠償事件有關殯葬費，係
        指收殮及埋葬費用而言，其賠償範圍固應以實際支出之
        費用為準，惟仍應斟酌被害人當地之習俗、被害人之身
        分、地位及生前經濟狀況而定，最高法院45年度臺上字
        第420 號判決闡釋甚詳。再查死者家屬依習俗，請法師
        為死亡者誦經超度，目前已成為葬禮告別式中所常見，
        如近年發生之大陸「千島湖船難」、「名古屋空難」皆
        見法師為亡者誦經祈福，甚至舉行誦經法會，此項儀式
        既已為葬禮所常見，已成社會習俗，其支出自為必要之
        殯葬費用( 最高法院84年度臺上字第1626號判決意旨參
        照 )。查原告己○○主張因辦理其父余振隆之喪葬事宜
        ，支出殯葬費用689,869 元，固提出殯葬費用資料為據
        ，惟為被告僅就其中新欣鮮花店開立之統一發票上記載
        余振隆支出之喪葬費用：式場20,000元、冰箱8,000 元
        、火葬費7,000元、棺木10,000元、骨罐27,000 元、靈
        車10,000元等費用所不爭( 詳本院93年2月2日調解程序
        筆錄)，餘認功德一場花費40,000 元之費用過高，不清
        楚原告支出送煞及用品包辦項目之內容，且原告不應就
        日用雜貨、毛巾、大毛巾、香菸、汽水、酒、餐飲費用
        、特大罐頭塔等費用向其請求，及否認原告未提出發票
        部分喪葬費用單據為真正等語，本院審酌被害人余振隆
        死亡時年齡71歲，生前係命理風水師，從事婚(喪)擇日
        、八字合婚、八卦算命、面相、新生兒排八字命名、安
        神位、陽宅地理鑑定、風水方位堪輿、佳城興建(做塔)
        ，業據原告提出余振隆所有名片一紙附卷可稽，應有固
        定之收入，及余振隆在新竹縣舉辦喪葬儀式當地之習俗
        ，經本院依職權向新竹縣葬儀商業同業公會查詢新竹縣
        殯葬一般收費標準表，經新竹縣葬儀商業同業公會以93
        年 9月6日竹縣葬儀字第093000009號函檢送新竹縣殯葬
        一般收費標準表，認禮簿、題名簿、簽字筆一組，原告
        請求969元核屬過高，應予酌減為10元，火化埋葬許可3
        ,500元，如屬火葬申請費，應與被告不爭之火葬費7,00
        0 元屬同一之項目，不得重複請求，至毛巾24,000元、
        大毛巾16,000元、大鼓人員4,800 元、溫朝添店(奠)字
        支付費用34,100元、外家包禮來支付費用35,000元、外
        家車馬費6,000 元與磧外家車馬費支付費用2,000 元有
        何不同、關西劉德樑(葬儀公司)費用68,500元、香菸、
        汽水、酒一批40,000元、送煞及用品包辦40,000元與送
        煞(僧侶送山)費用18,000元有何不同、送火喪場遊覽車
        6,000 元等均未據原告提出任何證據證明其確有支付上
        開費用，及相關費用支出之詳細事項，是原告請求被告
        給付上開金額，即屬無據。餘諸如納骨塔規費30,000元
        、迎棺木車輛9,000元、開鑼禮600元、點神主禮600元、
        家祭禮1,200元、封棺禮1,200元、副棺禮600 元、謝祖
        禮祖儀600元、抬重人員3,000元、送火葬車3,000 元、
        紙屋一間 7,600元、白米100斤支付費用1,800元、磧外
        家車馬費2,000 元、送煞(僧侶送山)費用18,000元、花
        車(電子)7,000元、擇日費4,600元、做孝服花費18,400
        元、告別祭禮獻花400元、八音21,000元、西樂隊30,00
        0元、國樂隊30,000元、訃文謝狀18,400 元等為喪葬及
        習俗所必須，且衡諸常情，並無逾越新竹縣殯葬一般標
        準表中所列金額過高之情事，應予准許，另大型罐頭塔
        一對一般收費標準為10,000元至15,000元，功德一場依
        人數而定，一人5,000 元，法會器具算一人份，用品什
        貨一式約5,000 元，亦經本院依職權向新竹縣葬儀商業
        同業公會函查明確，有新竹縣葬儀商業同業公會以94年
        5月5日竹縣葬儀字第094000012 號函一紙附卷為憑，是
        本院認原告所支付之特大罐頭塔2對之金額40,000 元核
        屬過高，應予酌減為30,000元，又原告請求被告給付日
        用雜貨40,000元亦屬過高，應予酌減為5,000 元，再原
        告請求功德一場40,000元亦屬過高，應予酌減為30,000
        元，從而，原告得請求被告賠償之殯葬費用合計為356,
        010元之範圍( 20,000元+8,000+7,000+10,000+27,000+
        10,000+10+30,000+9,000+600+600+600+1,200+1,200 +
        600+3,000+3,000+7,600+1,800+2,000+18,000+7,000+4
        ,600+18,400+400+21,000+30,000+30,000+18,400+30,0
        00+5,000+30,000=356,010)，自屬有據，至逾前開範圍
        部分，則屬無據，應予駁回。
    (二)扶養費部分：
        １、原告辛○○部分：
            按被害人對於第三人負有法定扶養義務者，加害人
            對該第三人亦應負損害賠償責任，此為民法第 192
            第2 項之規定載有明文。又直系血親相互間之親屬
            ，互負扶養之義務，受扶養權利者，以不能維持生
            活而無謀生能力者為限。有關無謀生能力之限制，
            於直系血親尊親屬，不適用之，民法第1114條、第
            1117條載有明文，則直系血親尊親屬以不能維持生
            活之情形，始得請求扶養費。經查原告辛○○為民
            國1年6月1 日出生，為被害人余振隆之直系血親尊
            親屬，於余振隆於91年7月15日死亡時，年齡為 90
            歲，此有其戶籍謄本可考，而原告辛○○於91至93
            年間並無薪資所得，惟有位在新竹縣橫山鄉○○段
            459之1、459之2、459之3、459之4、460、 460之1
            、460之2、461、462、462之1、467、468、468之1
            、472、473、473之1、473之4、473之6、473之8、
            473之9、549、549之1、626、627、627之2、628、
            629、629之1、629之2、629之3、629之5、640、64
            1、647、648、649、651、473之7、473之10、 627
            之1、629之4 等地號甚多田地，此有稅務電子閘門
            財產所得調件明細表附卷佐證，衡情原告辛○○已
            高齡90歲，若無特殊原因，當鮮有人願以高薪聘僱
            ，至於其雖擁有田地，惟亦難苛求其須因此事故變
            賣田產維持生計，是原告之陳述，尚堪採信。此外
            原告辛○○並無固定收入，全賴子女扶養，此為被
            告所不爭執，即合於民法第1117 條第1項「不能維
            持生活」之要件，而被害人余振隆對原告辛○○負
            有法定扶養義務，原告辛○○向被告請求負擔扶養
            費用，尚無不合。又依內政部統計處之統計，91年
            臺閩地區男性平均餘命，其時其平均餘命為6.29年
            。惟原告辛○○育有余振隆、余振稱、余振文、余
            振清及余金妹等四子一女，亦據原告陳述綦詳，並
            提出戶籍謄本可稽，則被害人余振隆自得與其弟妹
            余振稱、余振文、余振清及余金妹負擔扶養原告余
            運和之義務。而原告辛○○主張以每年111,000 元
            計算之扶養費，亦與財政部所頒90年度扶養親屬寬
            減額年滿70歲之納稅義務人每人每年可扣除111,00
            0元計算不悖，是按原告辛○○主張每年111,000元
            計算之扶養費，並以霍夫曼計算法扣除中間利息計
            算一次給付之金額，應為620,207元【計算式為：1
            11000x5.00000000(此為應受扶養6年之霍夫曼係數
            )+111000x0.29x(6.00000000-0.00000000)=620207
            (小數點以下四捨五入)】，惟此期間被害人余振隆
            既應與其弟妹余振稱、余振文、余振清及余金妹負
            擔扶養原告辛○○之義務，是被害人余振隆應負擔
            扶養原告辛○○之費用即為前開費用之五分之一即
            124,041元(620,207÷5=124,041，小數點以下四捨
            五入)，惟原告辛○○就此僅請求被告給付119,089
            元，既未逾其依法得請求之範圍，依法自應准許。
        ２、原告余鄭秋連部分：
            按夫妻互負扶養之義務，其負扶養義務之順序與直
            系血親卑親屬同，其受扶養權利之順序與直系血親
            尊親屬同，亦為民法第1116條之1 所明定。查原告
            余鄭秋連為被害人余振隆之配偶，為民國22年9月1
            5日出生，於余振隆於91年7月15日死亡時，年齡為
            68歲，此有其戶籍謄本可考，而原告余鄭秋連於91
            至93年間並無薪資所得，亦據原告提出新竹縣稅捐
            稽徵處多功能服務台出具之歸戶財產查詢清單一紙
            附卷可稽，衡情原告余鄭秋連已年逾65歲，若無特
            殊原因，當鮮有人願以高薪聘僱，是原告之陳述，
            尚堪採信。此外原告余鄭秋連並無固定收入，全賴
            子女扶養，此為被告所不爭執，即合於民法第1117
            條第1 項「不能維持生活」之要件，而被害人余振
            對隆原告余鄭秋連負有法定扶養義務，原告余鄭秋
            連向被告請求負擔扶養費用，要無不合。又依內政
            部統計處之統計，90年臺閩地區簡易生命表女性平
            均餘命，車禍當時其平均餘命為15.31 年，惟可受
            被害人余振隆扶養年數依91年臺閩地區簡易生命表
            男性平均餘命，余振隆於車禍發生時為71歲，其平
            均餘命為11.34 年，惟原告余鄭秋連與被害人余振
            隆育有己○○、戊○○、丙○○、丁○○、乙○○
            、庚○○等二子四女，而因戊○○為極重度智障人
            士，無工作能力，既已不能維持自己生活，自應免
            除其扶養母親之義務。則被害人余振隆如在世，自
            應與其子女己○○、丙○○、丁○○、乙○○、余
            珮嘉負擔扶養原告余鄭秋連之義務。而原告余鄭秋
            連主張以每年74,000元計算之扶養費，亦與財政部
            所頒90年度扶養親屬寬減額未滿70歲之納稅義務人
            每人每年可扣除74,000元計算不悖，是按原告余鄭
            秋連主張每年74,000元計算之扶養費，並以霍夫曼
            計算法扣除中間利息計算一次給付之金額，應為67
            8,159 元【計算式為：(74000x8.00000000(此為應
            受扶養11年之霍夫曼係數)+74000x0.34x(9.000000
            00-0.00000000 )=678159(小數點以下四捨五入)】
            ，惟此期間被害人余振隆既應與其子女己○○、余
            玉桃、丁○○、乙○○、庚○○負擔扶養原告余鄭
            秋連之義務，是被害人余振隆應負擔扶養原告余鄭
            秋連之費用即為前開費用之六分之一即113,027元(
            678,159÷6=113,027，小數點以下四捨五入 )，惟
            原告余鄭秋連就此僅請求被告給付110,321 元，既
            未逾其依法得請求之範圍，依法自應准許。
        ３、原告戊○○部分：
            按直系血親相互間互負扶養之義務，此為民法第11
            14條第1 款所明定。查原告戊○○為極重度智障人
            士，無工作能力、家庭事務及財務處理能力，已如
            上述，而原告戊○○為被害人余振隆之子女，為民
            國58年4 月21日出生，此有其戶籍謄本可考，而原
            告戊○○於91至93年間並無薪資所得，亦有稅務電
            子閘門財產所得調件明細表附卷為憑，此外原告余
            家兆並無固定收入，全賴父親扶養，此為被告所不
            爭執，即合於民法第1117條第1 項「不能維持生活
            而無謀生能力」之要件，而被害人余振隆對原告余
            家兆負有法定扶養義務，原告戊○○向被告請求負
            擔扶養費用，尚無不合。又依內政部統計處之統計
            ，原告戊○○可受被害人余振隆扶養年數依91年臺
            閩地區簡易生命表男性平均餘命，余振隆於車禍發
            生時為71歲，其平均餘命為11.34 年，而原告余家
            兆主張以每年74,000元計算之扶養費，亦與財政部
            所頒90年度扶養親屬寬減額未滿70歲之納稅義務人
            每人每年可扣除74,000元計算不悖，是按原告余家
            兆主張每年74,000元計算之扶養費，並以霍夫曼計
            算法扣除中間利息計算一次給付之金額，應為678,
            159 元【計算式為：(74000x8.00000000(此為應受
            扶養11年之霍夫曼係數)+74000x0.34x(9.00000000
            -0.00000000 )=678159(小數點以下四捨五入)】，
            惟原告戊○○就此僅請求被告給付661,926 元，既
            未逾其依法得請求之範圍，依法亦應准許。
    (三)慰撫金部分：
        按不法侵害他人致死者，被害人之父、母、子、女及配
        偶，雖非財產上之損害，亦得請求賠償相當之金額，民
        法第194 條定有明文。慰藉金係以精神上所受無形之痛
        苦為準，非如財產損失之有價額可以計算，究竟如何始
        認為相當，自應審酌被害人及加害人之地位、家況、並
        被害人所受痛苦之程度、與其家屬之關係暨其他一切情
        事，定其數額(最高法院48年度台上字第798號判例意旨
        參照 )，本件被害人余振隆為原告辛○○之子、原告余
        鄭秋連之配偶、原告己○○、戊○○、丙○○、丁○○
        、乙○○、庚○○之父，原告辛○○遭受喪子之痛，原
        告余鄭秋連遭受喪夫之痛，原告己○○、戊○○、丙○○、丁○○、乙○○、庚○○遭受喪父之痛，受有相當
        之精神上損害，自無可疑，其依上開規定請求精神慰撫
        金，核屬有據。查被害人余振隆死亡時為71歲，平日與
        原告余鄭秋連互為依賴扶養，夫妻2 人感情至為深厚，
        原告辛○○所受白髮人送黑髮人之痛苦，其等所受錐心
        之痛更非比尋常，原告辛○○名下有甚多田產，財產總
        額5,907,050 元，原告余鄭秋連則無任何財產，原告辛○○無就學，余鄭秋連國小畢業，原告己○○為世新畢
        業，目前在統一速達股份有限公司上班，91年度薪資所
        得總額905,813元，名下擁有新竹縣橫山鄉沙坑村2鄰 9
        號房屋，及新竹縣關西鎮○○段328 地號土地，至原告
        戊○○名下並無任何財產，亦無就學，原告丙○○為高
        職畢業，目前為家管身份，名下擁有坐落新竹縣芎林鄉
        ○○村○鄰○○○街10號房地，原告丁○○為五專畢業，
        91年度薪資所得總額300,000 元，名下有甚多投資，諸
        如投資遠東紡織股份有限公司、台北國際商業銀行股份
        有限公司、華泰商業銀行股份有限公司、三聯國際有限
        公司等財產總額達3,350,780 元，原告乙○○則為大學
        畢業，目前則為英語會話短期補習班教師，91年度薪資
        所得金額300,000 元，原告庚○○則為高職畢業，目前
        為家管身份，財產總額合計投資光道科技股份有限公司
        為1,000,000元， 至被告則為高職夜間部畢業，未婚，
        家中尚有父母，在國瑞汽車股份有限公司上班，是工作
        室汽車製造的作業員，91年度薪資總額789,698 元，目
        前名下無任何不動產，僅有汽車乙輛，於91年度亦有投
        資建華金融控股股份有限公司、中華開發金融控股股份
        有限公司、天剛資訊股份有限公司、華新麗華股份有限
        公司、矽品精密工業股份有限公司，總財產總額為956,
        222 元，此業經本院依職權向稅務電子閘門函查明確，
        有稅務電子閘門財產所得調件明細表附卷可稽，並經兩
        造各自陳明在卷。爰斟酌兩造身分、地位、經濟狀況、
        及原告所受痛苦等情狀，原告辛○○、余鄭秋連請求精
        神慰撫金1,000,000 元，尚無過當，原告己○○、戊○○、丙○○、丁○○、乙○○、庚○○請求精神慰撫金
        各500,000元，尚嫌過高，應各以400,000元為適當，逾
        此部分之請求，尚非有理由，自不應准許。
四、從而，原告辛○○得請求被告賠償扶養費用119,089 元、精
    神慰撫金1,000,000，合計請求被告負擔1,119,089元【計算
    式為：(119,089+1,000,000)=1,119,089 】，原告余鄭秋連
    得請求被告賠償扶養費用110,321元、精神慰撫金1,000,000
    元，及被害人余振隆所有之MJ3-280 號之機車，因本件車禍
    減損之金額為26,468元，以七名繼承人平均可分配之金額為
    3,781 元，合計請求被告負擔1,114,102 元【計算式為：(1
    10,321+1,000,000+3,781)=1,114,102 】，原告己○○得請
    求被告賠償其支出之殯葬費用合計為356,010 元、精神慰撫
    金400,000元、機車受損所減少之價額3,781元，合計請求被
    告負擔759,791元【計算式為：(400,000+357,010+3,781)=7
    59,791 】，原告戊○○得請求被告賠償扶養費用661,926元
    、精神慰撫金400,000元、機車受損所減少之價額3,781元，
    合計請求被告負擔1,065,707元【計算式為：(661,926+400,
    000+3,781)=1,065,707】，原告丙○○、丁○○、乙○○、
    庚○○各得請求被告賠償精神慰撫金400,000 元、機車受損
    所減少之價額3,781元，合計請求被告負擔403,781元【計算
    式為：(400,000+3,781 )=403,781】，惟因損害之發生或擴
    大，被害人與有過失者，法院得減輕賠償金額，此為民法第
    217條第1項所明定。是本件車禍之發生，被害人余振隆與被
    告之過失責任比例既各為十分之六、十分之四，已如前述，
    則原告因上開車禍雖受有上開之損害，惟依其等之過失程度
    ，被告自得減輕應賠償金額十分之六，即被告應賠償經過失
    相抵後原告辛○○447,636元【計算式為：(1,119,089x4÷1
    0)=447,636，小數點以下四捨五入】，原告余鄭秋連445,64
    1元【計算式為：(1,114,102x4÷10)=445,641，小數點以下
    四捨五入】，原告己○○303,916元【 計算式為：(759,791
    x4÷10)=303,916， 小數點以下四捨五入】，原告戊○○42
    6,283元【計算式為：(1,065,707x4÷10)=426,283，小數點
    以下四捨五入】，原告丙○○、丁○○、乙○○、庚○○各
    為161,512元【 計算式為：(403,781x4÷10)=161,512 ，小
    數點以下四捨五入】。
五、末按保險人依本法規定給付之保險金，視為加害人或被保險
    人損害賠償金額之一部分，加害人或被保險人受賠償請求時
    ，得扣除之，強制汽車責任保險法第30條定有明文。原告辛○○、余鄭秋連就1,400,000 元強制汽車責任保險理賠金部
    分各分別領取280,000 元，原告己○○、丙○○、丁○○、
    乙○○、庚○○、戊○○每人各分別領取140,000 元，既為
    兩造所不爭，自應予扣除，則原告得請求被告賠償之餘額為
    ：原告辛○○167,636元【計算式為：(447,636-280,000)=1
    67,636】，原告余鄭秋連165,641元【計算式為：(445,641-
    280,000)=165,641】，原告己○○169,316元【計算式為：(
    309,316-140,000)=169,316】，惟須扣除被告前已給付原告
    喪葬費用100,000 元之賠償，是原告己○○得請求被告負擔
    之金額為69,316元，原告戊○○286,283【 計算式為：(426
    ,283-140,000)=286,283 】，原告丙○○、丁○○、乙○○
    、庚○○各為21,512元【計算式為：(161,512-140,000)=21
    ,512  】，從而原告請求被告給付上開金額，洵屬正當，應
    予准許。逾此部分之請求，即非有據，應予駁回。
六、綜上所述，原告本於侵權行為法律關係，請求被告給付原告
    辛○○167,636元、原告余鄭秋連165,641元、原告己○○69
    ,316 元、原告戊○○286,283元、原告丙○○、丁○○、乙○○、庚○○各為21,512元，及均自本件起訴狀繕本送達翌
    日91年11月7日起至清償日止，按週年利率百分之5計算之利
    息，為有理由，應予准許，逾上開部分之請求，則無理由，
    應予駁回。
七、假執行之宣告：
    本判決所命被告分別給付原告辛○○、余鄭秋連、己○○、
    戊○○、丙○○、丁○○、乙○○、庚○○之金額未逾500,
    000元，應依民事訴訟法第389條第1項第5款之規定依職權宣
    告假執行，是原告陳明願供擔保聲請宣告假執行，核無必要
    ，併此敘明。原告其餘假執行之聲請，因該部分訴之駁回而
    失所依據，應併予駁回。
八、本件事證已臻明確，兩造其餘主張及舉證，經審酌與判決結
    果尚不生影響，均不另論述，併予敘明。
九、結論：本件原告之訴為一部有理由，一部無理由，應依民事
    訴訟法第79條、第85條第1項前段、第83條第1項前段，第38
    9條第1項第5款判決如主文。
中　　華　　民　　國　　94　　年　　7 　　月　　 8　　日
                  民事第二庭    法　官　王佳惠
以上正本係照原本作成。
如對本判決上訴，須於判決送達後20日內向本院提出上訴狀。
                                書記官　林淑瑜
中　　華　　民　　國　　94　　年　　7 　　月　　 8　　日
